臺灣屏東地方法院刑事判決　　　　　　　　　　　　　九十一年度訴字第五四七號
　　公　訴　人　臺灣屏東地方法院檢察署檢察官
　　被　　　告　戊○○
　　　　　　　　丁○○
　　共　　　同
　　指定辯護人　本院公設辯護人乙○○
右列被告因違反毒品危害防制條例案件，經檢察官提起公訴（九十年度偵字第六五七
六號、九十一年度偵緝字第九號），本院判決如左：
     主  文
戊○○、丁○○均無罪。
     理  由
一、公訴意旨略以：被告戊○○、丁○○為男女朋友關係，共同基於營利之概括犯意
    聯絡，自民國九十年七月間起至同年十月十四日十五時三十分許止，連續在其等
    位於屏東縣長治鄉○○村○○路一七○號之同居處所、長治鄉某加油站、屏東市
    區等處，以其等所有之行動電話0000000000號、000000000
    0號為聯絡工具，將其等所有之第一級毒品海洛因，以每小包（含袋重約○‧五
    公克）新台幣（下同）一千元、二千元或一點八公克計四千五百元不等之價格，
    分別販賣予甲○○六次，販賣予丙○○二次，販賣予己○○約二十五次牟利。嗣
    於九十年十月十六日二十一時三十分許，為警持搜索票至上址搜索查獲，除扣得
    其等所有之第一級毒品海洛因毛重共二十四點九公克外，並分別於同日十一時四
    十分許、十三時許、十四時許，當場查獲前來購買海洛因之甲○○、丙○○、己○○等人，及扣得行動電話八支，案經屏東縣警察局移請偵辦，因認被告二人共
    同涉有毒品危害防制條例第四條第一項販賣毒品罪嫌云云。
二、按犯罪事實應依證據認定之，無證據不得推定其犯罪事實，不能證明被告犯罪者
    ，應諭知無罪之判決，刑事訴訟法第一百五十四條、第三百零一條第一項分別定
    有明文。又犯罪事實之認定，應憑真實之證據，倘證據是否真實尚欠明確，自難
    以擬制推測之方法，為其判斷之基礎。且認定犯罪事實之證據係指足以認定被告
    確有犯罪行為之積極證據資料而言，該項證據自須適合於被告犯罪事實之認定，
    始得採為斷罪資料。故刑事訴訟上之證明資料，無論其為直接或間接證據，均須
    達於通常一般人均不致有所懷疑，而得確信其為真實之程度，始得據為有罪之認
    定，若關於被告是否犯罪之證明未能達此程度，而有合理懷疑之存在，致使無從
    形成有罪之確信，根據罪證有疑，利於被告之證據法則，即不得據為不利被告之
    認定（最高法院五十三年臺上字第六五六號、二十九年上字第三一０五號、七十
    六年度臺上字第四九八六號及三十二年上字第六七號判例參照）。
三、公訴人認被告二人共同涉有販賣毒品罪嫌，無非係以證人甲○○、己○○及丙○○之證述，及通聯記錄一紙附卷可稽暨第一級毒品海洛因二十四點九公克扣案可
    憑為其論據。惟被告戊○○、丁○○於本院審理時則均堅決否認有何販賣毒品情
    事，被告戊○○辯稱：伊未販賣海洛因予甲○○、己○○及丙○○等語，被告丁○○辯稱：伊確無販賣毒品行為等語。
四、經查：
 （一）證人甲○○於警訊固供陳：「（員警問：你所施打的海洛因均從何而來？）
       都是向綽號「文光」男子及綽號「阿梅」女子二人購得。」、「（員警問：
       你前所稱的「文光」及「阿梅」二人是否現在現場的戊○○及丁○○二人？
       ）經我本人當場指認確係‧‧‧戊○○及丁○○二人販賣海洛因毒品給我的
       沒錯。」等語（見警卷影本第十八頁正面），證人己○○於警訊中亦陳稱：
       「（員警問：你注射毒品是向何人購買？）是向戊○○及丁○○二人購買。
       」一語，而指認被告二人有販售海洛因情事；惟其等嗣於偵訊及本院調查時
       ，則翻異前詞，均證稱：未向被告二人買過毒品等語（見九十年度偵字第六
       五七六號偵卷第三十七頁反面、第六十七頁反面、九十年度偵字第六五七四
       號偵卷第三十八頁反面及本院九十一年九月六日訊問筆錄），所述先後不一
       ，自不足據為不利被告二人之認定。
 （二）證人丙○○於本院審理中雖因車禍重傷不能到庭，且其於警訊及偵訊時亦指
       證被告二人有販售毒品情事，惟其於警訊時先稱：「（員警問：你海洛因是
       向何人購買？）是警方當場逮捕的男子戊○○。」、「（員警問：你海洛因
       都到何處購買？）在屏縣長治鄉○○村○路）一七０號。」、「（員警問：
       妳於何時開始向戊○○購買海洛因？）‧‧九十年九月底至十月現今‧‧‧
     」、「（員警問：戊○○賣海洛因給妳時，丁○○是否在一起？）有時有，
       有時沒有。」、「（你向戊○○購買毒品是否有在他處過？）戊○○曾約我
       在歸來（屏東市）台塑加油站處賣一次海洛因給我。」（見警卷影本第二十
       三、二十四頁），嗣於偵訊時則稱：「（檢察官問：海洛因之前你都向何人
       買的？）向戊○○買的。」、「（檢察官問：有向丁○○買過？）他二人都
       一起出現‧‧‧」、「（檢察官問：如何叫及交貨？）‧‧‧只向他買過二
       次，一次在長治鄉某一加油站前馬路，一次在屏東市○○路上‧‧‧」、「
       （檢察官問：向他買之時間？）九十年八、九、十月之間。」（見九十年度
       偵字第六五七六號偵卷第六十一頁反面、第六十二頁正面），對於其究於何
       時起、在何地向被告戊○○購買海洛因及被告丁○○於毒品交易時是否在場
       等情，前後亦指述不一，顯有暇疵，自無從資為不利被告二人之認定。
 （三）公訴人另以本案扣有第一級毒品海洛因毛重二十四點九公克（驗餘淨重二一
       點三九公克）在案，為被告二人販售毒品之佐證，然持有毒品之原因多端，
       或意圖營利、或轉讓他人使用、或供己自行施用不一而足，本案公訴人所舉
       之證人甲○○、己○○及丙○○所述既無從資為被告二人有販賣第一級毒品
       海洛因之憑證，且本院亦查無其他適宜人證可資為被告二人有販售毒品行為
       之據，自難僅憑被告二人持有上開毒品逕行推論其等以此為販售客體。又前
       開扣案毒品中，除毛重二點三公克為被告丁○○所有外，餘均為被告戊○○
       所有，並分供其二人施用毒品所用，業據被告二人供明在卷，且被告二人因
       本案為警查獲所採集之尿液，經送驗結果均呈嗎啡陽性反應，有被告二人之
       尿液檢驗結果各一紙分附本院九十年度訴字第八四五號卷及臺灣高等法院高
       雄分院九十一年度毒抗字第三一號卷可稽，並為本院審理被告丁○○施用第
       一級毒品海洛因案件及被告戊○○觀察勒戒案件職務上所知悉，足認被告二
       人前述扣案毒品係分供其二人施用毒品所用等語為實，應可採信，則公訴人
       再據此為不利被告二人之舉證，應屬誤會。
五、綜上所述，公訴人認被告二人涉有販賣第一級毒品海洛因所舉之證據資料，經本
    院調查審理後，尚不足得有不利於被告二人之心證，而本院復查無其他積極證據
    足認被告二人有何公訴意旨所指犯行，被告二人犯罪自屬不能證明，揆諸前揭法
    條及判例意旨，合應為其等無罪之諭知。
據上論斷，應依刑事訴訟法第三百零一條第一項，判決如主文。
本案經檢察官鄭伊鈞到庭執行職務。
中      華      民      國      九十一      年      十      月    九    日
                                      臺灣屏東地方法院刑事第一庭
                                          審判長法  官  潘正屏
                                                法  官  包梅真
                                                法  官  林世民
右正本證明與原本無異。
公訴人如不服本判決應於收受本判決後送達後十日內向本院提出上訴書狀，其未敘述
上訴理由者，並得於提起上訴後十日內向本院補提理由書狀（均須按他造當事人之人
數附繕本）「切勿逕送上級法院」
被告二人均不得上訴。
                                                書記官  薛慧茹
中      華      民      國      九十一     年      十      月    九    日
